【裁判字號】    88,易,3191
【裁判日期】    890413
【裁判案由】    傷害
【裁判全文】
臺灣臺北地方法院刑事判決                        八十八年度易字第三一九一號
    公  訴  人  臺灣臺北地方法院檢察署檢察官
    被      告  丙○○
右列被告因傷害案件，經檢察官提起公訴（八十八年度偵字第一五九一四號），本院
判決如左：
    主  文
丙○○共同傷害人之身體，處拘役伍拾日；如易科罰金，以參佰元折算壹日。
    事  實
一、丙○○因其母與甲○○昔有爭執，心裡氣憤未平，竟於民國八十八年五月十六日
    二十三時許，在台北市○○路○段與撫遠街口某麵攤處見甲○○在該處喝酒之際
    ，夥同二姓名年籍不詳之成年男子，基於共同傷害之犯意聯絡，由丙○○持其所
    有之易利信廠牌行動電話一支毆打甲○○頭部，再持該麵攤所有之椅腳毆打甲○
    ○身體，另二名男子則持木棍毆打甲○○，致甲○○受有頭皮外傷、胸腔外傷及
    兩側上肢外傷之傷害。
二、案經告訴人甲○○訴由台北市政府警察局松山分局報請台灣台北地方法院檢察署
    檢察官偵查起訴。
    理  由
一、訊據被告丙○○對於右揭時、地曾持行動電話、椅腳傷害告訴人甲○○，致告訴
    人受有如事實欄所載傷害之事實坦承不諱，惟辯稱均為其一人所為，與他人無關
    云云。經查：右揭事實，迭據告訴人甲○○於警訊、偵訊及本院審理中指訴綦詳
    ，復經現場目擊之證人即被告之姐乙○○、被告之叔丁○○證述明確，經核互屬
    一致，再告訴人、證人乙○○等人與另二名男子既不相識，復不知渠等之正確年
    籍姓名，衡情斷無設詞誣攀之理，是被告辯稱均為其一人所為云云，顯不足採信
    。此外，復有台北市立忠孝醫院驗傷診斷書一紙在卷可考，本件事證明確，渠等
    犯行洵堪認定，應予依法論科。
二、核被告丙○○所為，係犯刑法第二百七十七條第一項之傷害罪。其與姓名年籍不
    詳之成年男子間就上揭傷害犯行，有犯意之聯絡及行為之分擔，均為共同正犯。
    爰審酌被告之素行、犯罪之動機、目的、手段、所生危害、與告訴人之關係、迄
    今未取得告訴人原諒及犯罪後之態度等一切情狀，量處如主文所示之刑，併諭知
    易科罰金之折算標準，以示懲儆。
三、至易利信廠牌行動電話一支，雖為被告所有供犯罪所用之物，業據被告供承在卷
    ，惟既未扣案，爰不宣告沒收。被告用以傷害告訴人之椅腳、該二姓名年籍不詳
    之成年男子所持之木棍，雖均為渠等供犯罪所用之物，惟該椅腳既為該麵攤所有
    ，而非被告所有；木棍亦無證據證明為渠等所有，均不諭知沒收，附此敘明。
據上論斷，應依刑事訴訟法第二百九十九條第一項前段，刑法第二十八條、第二百七
十七條第一項、第四十一條，罰金罰鍰提高標準條例第一條前段、第二條，判決如主
文。
本案經檢察官王巧玲到庭執行職務。
中      華      民      國      八十九      年      四    月    十三    日
                                      臺灣臺北地方法院刑事第四庭
                                          法  官  黃  紹  紘
右正本證明與原本無異。
如不服本判決，應於判決送達後十日內，向本院提出上訴狀。
                                          書記官  劉  新  怡
中      華      民      國      八十九      年      四    月   二十六   日
附錄本案論罪科刑法條全文
刑法第二百七十七條
傷害人之身體或健康者，處三年以下有期徒刑、拘役或一千元以下罰金。
犯前項之罪因而致人於死者，處無期徒刑或七年以上有期徒刑，致重傷者，處三年以
上十年以下有期徒刑。


司法院資訊處製作；財團法人民間司法改革基金會備份。
